【裁判字號】    89,上易,810
【裁判日期】    890711
【裁判案由】    違反毒品危害防制條例
【裁判全文】
臺灣高等法院高雄分院刑事判決     八十九年度上易字第八一號
    上訴人
    即被告  乙○○
右上訴人因違反毒品危害防制條例案件，不服臺灣屏東地方法院八十九年度易字第七
八號，中華民國八十九年一月三十一日第一審判決（起訴案號：臺灣屏東地方法院檢
察署八十八年度偵字第四七三七號、五二九五號、八十八年度毒偵字第二二八號），
提起上訴，本院判決如左：
      主      文
上訴駁回。
      事實及理由
一、本案經本院審理結果，認第一審判決認事用法及量刑均無不當，應予維持，並引
    用第一審判決記載之事實、證據及理由。
二、被告具狀上訴，未陳甲上訴理由，徒指摘原判決不當，核無可取，其上訴無理由
    ，應予駁回。
三、被告經合法傳喚，無正當理由不到庭，爰不待其陳述逕行判決。
據上論斷，應依刑事訴訟法第三百六十八條、第三百七十三條、第三百七十一條，判
決如主文。
本案經檢察官邱榮藏到庭執行職務。
中    華    民    國     八十九     年       七       月     十一   日
                     臺灣高等法院高雄分院刑事第九庭
                                  審判長法官  張甲松
                                        法官  任森銓
                                        法官  江泰章
右正本證甲與原本無異。
不得上訴。
                                      書記官  黃一秋
中    華    民    國     八十九     年       七       月    十三    日
                                                                    Ｄ
附件：
臺灣屏東地方法院刑事判決                            八十九年度易字第七八號
    公  訴  人  臺灣屏東地方法院檢察署檢察官
    被      告  乙○○  男二十八歲（民國○○○年○月○○○日生）
                        住屏東縣南州鄉○○村○○路一巷三之一號
                        現於臺灣屏東戒治所戒治中
                        身分證統一編號：Ｚ000000000號
右列被告因違反毒品危害防制條例案件，經檢察官提起公訴（八十八年度偵字第四七
三七、五二九五號、八十八年度毒偵字第二二八號），本院判決如左：
    主  文
乙○○連續施用第二級毒品，累犯，處有期徒刑拾月。
吸食器壹組沒收銷毀。
    事  實
一、乙○○曾於民國（下同）八十六年間因違反麻醉藥品管理條例案件，經本院判處
    有期徒刑參月確定，於八十六年五月九日易科罰金執行完畢。仍不知悔改，復於
    八十七年間因施用毒品案件，經依本院以八十七年度毒聲字第四七六號裁定送觀
    察、勒戒後，認無繼續施用毒品之傾向，由臺灣屏東地方法院檢察署檢察官於八
    十八年二月八日以八十七偵字第五五五二、八十八年度偵字第七○一號不起訴處
    分確定。不能體認新法美意，嗣又基於概括犯意，自八十八年四月間某日起至同
    年八月十六日止，連續在屏東縣南州鄉、高雄縣鳳山市等處施用第二級毒品安非
    他命，為警分別於（一）同年四月廿八日在屏東縣南州鄉○○路一巷三－一號被
    告自宅查獲，並扣得其所有專供施用安非他命之吸食器一組；（二）同年五月三
    十一日在高雄縣鳳山市○○路○段二五五號前查獲，並於其友人張德財所駕車內
    起出安非他命二包，含袋重二公克；（三）同年六月四日在屏東縣潮州鎮○○路
    一○五巷四號其不詳姓名年籍之友人綽號「小平」處查獲，並在酒櫃中扣得吸食
    安非他命吸食工具一批、安非他命零點二公克、安非他命殘渣袋四個、吸食器一
    具；（四）同年七月一日在屏東縣南州鄉○○路二巷二號張德財住處查獲，並扣
    得安非他命三包（毛重為零點六公克、二公克、零點三公克）、削尖吸管二支、
    安非他命吸食器一組、注射針筒一支等物。經依本院以八十八年度毒聲字第一五
    二七號裁定送觀察、勒戒後，有繼續施用毒品傾向。
二、案經屏東縣警察局東港分局報告臺灣屏東地方法院檢察署檢察官及高雄市刑警大
    隊、高雄縣警察局鳳山分局、保安警察第三總隊第三大隊分別報告臺灣高雄地方
    法院檢察署呈請臺灣高等法院高雄分院檢察署核轉臺灣屏東地方法院檢察署檢察
    官偵查起訴。
     理  由
一、右開事實業經被告乙○○坦承不諱，並有高雄縣衛生局、高雄市政府衛生局、屏
    東縣衛生局之尿液檢驗成績書各乙紙在卷可憑，又有其所有專供施用安非他命之
    吸食器一組扣案足資佐證，再者被告經送觀察勒戒後仍有繼續施用毒品之傾向，
    現在強制戒治中，可見其供稱於上開時地有多次施用安非他命之事實，應與事實
    相符而足採信，又被告其前因施用第二級毒品案件，經依本院裁定送觀察、勒戒
    後，認無繼續施用毒品之傾向，由檢察官於八十八年二月八日以八十七年度偵字
    第五五五二號、八十八年度偵字第七○六號不起訴處分確定，而本件經本院以八
    十八年度毒聲字第一五二七號裁定送觀察、勒戒後，有繼續施用毒品傾向，再由
    本院以八十八年度毒聲字第二四七一裁定令入戒治處所施以強制戒治，其現在強
    制戒治中之事實，業據其自承在卷，並有裁定書、執行指揮書及及前科資料在卷
    可考，本件事證甲確，其施用第二級毒品之犯行應堪認定。
二、查安非他命係毒品危害防制條例第二條第二項第二款所定之第二級毒品，不得持
    之以施用，故核被告所為，係犯毒品危害防制條例第十條第二項之施用第二級毒
    品罪，被告持有第二級毒品之行為已被其施用第二級毒品之高度行為所吸收，不
    另論罪。又被告多次施用第二級毒品之行為，時間緊接、手法相同，顯係基於概
    括之犯意而為之，為連續犯，應論以一罪，並加重其刑。再被告持有專供施用毒
    品器具之行為，則係犯同條例第十一條第三項之持有專供施用毒品器具罪，公訴
    人雖未引用該法條，但起訴書已載甲其有持有吸食器之事實，是本院自應一併審
    究，其持有該施用器具之目的顯係供施用安非他命之用，故其所犯上開二罪間，
    顯具有方法結果之牽連關係，應從較重之施用第二級毒品罪處斷。另被告前於八
    十六年間因違反麻醉藥品管理條例案件，經本院判處有期徒刑三月，於八十六年
    五月九日易科罰金執行完畢，此有台灣屏東地方法院檢察署刑案資料查註表在卷
    可參，其五年內再犯有期徒刑以上之本罪，為累犯，應加重其刑。其有二種刑之
    加重事由，應遞加重之。茲審酌被告素行、品行、犯罪動機、所生危害及其犯後
    態度等及其他一切情狀，爰量處如主文所示之刑。又八十八年四月二十八日經警
    查扣被告所有專供施用毒品之吸食器一組，應依毒品危害防制條例第十八條第一
    項前段之規定宣告沒收併為銷燬之諭知，至其餘經警查獲扣案之安非他命、殘渣
    袋、吸食器及吸食工具等，被告於審理中否認係其所有，而按警方屢次查獲之情
    形以觀，（一）同年五月三十一日在高雄縣鳳山市○○路○段二五五號前查獲之
    安非他命毛重二公克係自被告友人張德財所駕之車內起出，被告於警訊中稱係張
    德財所有，張德財則謂係不詳姓名年籍之男子綽號「黑仔」所有（見八十八年五
    月三十一日高雄縣警察局鳳山分局警訊筆錄）；（二）同年六月四日在屏東縣潮
    州鎮○○路一○五巷四號其不詳姓名年籍之友人綽號「小平」處查獲，並在酒櫃
    中扣得吸食安非他命吸食工具一批、安非他命零點二公克、安非他命殘渣袋四個
    、吸食器一具；被告稱係屋主所有。（見八十八年六月五日臺灣高雄地方法院檢
    察署偵查筆錄）（三）同年七月一日在屏東縣南州鄉○○路二巷二號張德財住處
    查獲，並扣得安非他命三包（毛重為零點六公克、二公克、零點三公克）、削尖
    吸管二支、安非他命吸食器一組、注射針筒一支等物。上開毒品等分別在張德財
    房間書桌上之書本內及書桌抽屜內內被發現，以及在後面陽台發現吸食器一組及
    注射過針筒一支，被告稱該物均屬張德財所有。（見八十八年七月一日高雄市政
    府警察局警訊卷）。由以上查獲之情形及被告所供，且縱認其持有上開物品，亦
    與施用第二級毒品罪具有方法結果之牽連關係，應從較重之施用第二級毒品罪處
    斷，並不因而加重其罪刑，是其所述上開物品非伊所有等語，可堪採信，從而難
    認上開物品與本件被告施用第二級毒品罪有關，故不予併諭知沒收，併此指甲。
據上論斷，應依刑事訴訟法第二百九十九條第一項前段，毒品危害防制條例第十條第
二項、第十一條第三項、第十八條第一項前段，刑法第十一條，第五十六條、第五十
五條、第四十七條，判決如主文。
本案經檢察官吳傑人到庭執行職務。
中      華    民      國      八十九      年    一    月    三十一    日
                                      臺灣屏東地方法院刑事第二庭
                                          法  官    夏金郎
右正本證甲與原本無異。
對於本判決如有不服應於收受送達後十日內向本院提出上訴書狀上訴於台灣高等法院
高雄分院並按他造當事人之人數附具繕本。
                                          書記官   謝博興
中      華      民      國      八十九      年    一    月    三十一    日
附錄本判決論罪之法條：
毒品危害防制條例第十條第二項：
施用第二級毒品者，處三年以下有期徒刑。


司法院資訊處製作；財團法人民間司法改革基金會備份。
